# 按照新金融工具，定期存款如何账务处理

提问人：xujilin 时间：2018-11-08 16:30:43
对于公司管理层准备持有到期，想收回本金同时想获得固定收益的银行定期存款，可以在债权投资（其他流动资产）还是在银行存货中核算呢？产生的利息收入是在投资收益还是财务费用-利息收入中核算呢

回答人：chenyiwei
与目前的做法差异不大。如果定期存款的期限在一年内，其业务模式为持有至到期并收取合同现金流量的，可继续在货币资金中核算及列报。产生的利息收入应确认为投资收益。

提问人：ryukei 时间：2018-12-13 12:51:48
请问，假如大额存单期限为 5 年，但因为有提前转换的条款，公司预计持有 1 年以上，分类到其他非流动资产。那现金流要怎么处理？因为这钱没实际流出。

回答人：chenyiwei
如果预计至少在未来 1 年内不会提前支取的，则不属于现金及现金等价物，列入投资支付的现金。

提问人：740438204 时间：2019-04-17 23:56:07
请问陈版，若管理层有明确的持有至到期意图，且有能力持有至到期，现流已列示为投资活动，原金融工具准则下 在其他流动资产科目列报，请问新金融工具准则下， 1 、资产负债表是否仍在其他流动资产披露？ 2 、定期存款以收取合同现金流量为目标，是否属于以摊余成本计量的金融资产？谢谢陈版！

回答人：chenyiwei
1 、是。 2 、是。